【裁判字號】    97,交聲,1499
【裁判日期】    980324
【裁判案由】    違反道路交通管理處罰條例聲明異議
【裁判全文】
臺灣桃園地方法院交通事件裁定        97年度交聲字第1499號
原處分機關  交通部公路總局新竹區監理所桃園監理站
異  議  人  甲○○
上列異議人即受處分人因違反道路交通管理處罰條例案件，對於
交通部公路總局新竹區監理所桃園監理站民國97年8 月26日桃監
裁罰字第裁52-DB0000000號違反道路交通管理事件裁決書所為處
分聲明異議，本院裁定如下：
    主  文
原處分撤銷。
甲○○汽車駕駛人，在設有禁止臨時停車標線處所臨時停車，處
罰鍰新臺幣佰元。又汽車駕駛人，駕駛汽車有違反道路交通管
理處罰條例之行為，經交通勤務警察制止時不聽制止，處罰鍰新
臺幣仟元，並記違規點數壹點。
    理  由
一、原處分意旨略以：異議人即受處分人甲○○於民國97年7 月
    6 日晚上9 時10分許，駕駛車牌號碼520-LP號營業小客車，
    在桃園縣中壢市火車站前該設有禁止臨時停車標線處所臨時
    停車，且經交通勤務警察制止時不聽制止，桃園縣政府警察
    局交通隊中壢分隊警員遂填製桃警局交字第DB0000000 號舉
    發違反道路交通管理事件通知單逕行舉發上開違規事實，限
    於97年8 月5 日前繳納罰鍰，嗣異議人於97年7 月30日提出
    申訴，經原處分機關即交通部公路總局新竹區監理所桃園監
    理站認異議人確違反道路交通管理處罰條例第55條第1 項第
    3 款、第60條第1 項之規定，乃於97年8 月26日以桃監裁罰
    字第裁52-DB0000000號裁決書，依上開規定及違反道路交通
    管理事件統一裁罰基準表，各處異議人罰鍰新臺幣（下同）
    300 元、3,000 元，計3,300 元等語。
二、聲明異議意旨略以：異議人於97年10月6 日晚上9 時許，駕
    駛車號520-LP號計程車，行經桃園縣中壢市火車站前，適路
    邊有乘客攔車，遂將車輛暫停讓乘客上車，詎遭值勤警員制
    止並要求其出示證件，而當伊要拿證件時因恰有行動電話來
    電，乃告知警員待其先接聽電話，然該警員竟動怒先行離去
    ，伊自認並無違規行為，為此依法聲明異議，請求撤銷原處
    分等語。
三、按紅實線設於路側，用以禁止臨時停車；汽車駕駛人在設有
    禁止臨時停車標誌、標線處所臨時停車者，處300 元以上60
    0 元以下罰鍰，道路交通標誌標線號誌設置規則第149 條第
    1 款第5 目、道路交通管理處罰條例第55條第1 款分別定有
    明文。次按汽車駕駛人，駕駛汽車有違反本條例之行為，經
    交通勤務警察或依法令執行交通稽查任務人員制止時，不聽
    制止或拒絕停車接受稽查而逃逸者，除按各該條規定處罰外
    ，處3,000 元以上6,000 元以下罰鍰，並予記違規點數1 點
    ，道路交通管理處罰條例第60條第1 項、第63條第1 項第 1
    款亦有明定。
四、經查：
(一)、本件異議人即受處分人甲○○於97年7 月6 日晚上9 時10分
    許，駕駛車號520-LP號營業小客車，在桃園縣中壢市火車站
    前設有紅實線禁止臨時停車之路段臨時停車，且經交通勤務
    警察制止時不聽制止等情，有舉發違反道路交通管理事件通
    知單影本1 紙附卷可稽，並經證人即本件舉發警員王詩泓於
    本院訊問時具結證稱：異議人當時違規停車之地點是在中壢
    市火車站前便利商店門口轉角之紅線處，他是臨時停車，引
    擎沒有熄火，也沒有看到乘客上、下車，所以我就請異議人
    出示證件，告訴他已經違規，一開始異議人完全沒有理我，
    他原本沒有講電話，還以手機聯絡友人，後來我就告知異議
    人如果再不配合，就逕行舉發，但是異議人還是不理我，這
    之間僵持的時間大約10到15分鐘等語綦詳（見本院98年2 月
    6 日訊問筆錄），復有證人王詩泓提出之上開路段現場照片
    4 張附卷可按。參以異議人於本院調查時亦供承：警察過來
    之後，伊有在講電話，並沒有拿證件給警察，前面有一排車
    子，也走不了等語在卷，是異議人確於上開時、地，在紅線
    路段臨時停車，且經警察告知違規後，仍未駛離該路段，反
    停留在原地講電話，其駕駛汽車有違反道路交通管理處罰條
    例之行為，經警察制止仍不聽制止之違規事實，洵堪認定。
    異議人雖辯稱伊前面有一排車子，也走不了云云，惟異議人
    係從事駕駛業務之人，此經異議人供述明確，則以其職業駕
    駛之技術而言，縱其所駕車輛前方尚停有其他車輛，亦不至
    導致其無法駛離該設有紅線之禁止臨時停車路段。而本件並
    無任何積極證據足以證明該執勤警員之舉發係屬虛偽，或使
    人足信該名警員有何不可採之品性證據或前科證據存在，異
    議人亦未提出該名執勤警員之舉發確屬不實之相關證據以供
    調查，尚難僅憑異議人之片面指述遽認本件有濫行取締之情
    事，則執勤警員本其維護交通秩序安全職責所為之依法舉發
    ，自應受到合法正確之推定。況證人王詩泓為桃園縣政府警
    察局交通隊中壢分隊警員，與異議人素不相識，復無怨隙，
    應無甘冒觸犯偽證重罪，故意構詞誣陷異議人之可能，其證
    述應堪採信。
(二)、按道路交通管理處罰條例第3 條第9 款規定，臨時停車是指
    車輛因上、下人、客，裝卸物品，其引擎未熄火，停止時間
    未滿3 分鐘，保持立即行駛之狀態。綜據上證，本件異議人
    駕駛上揭車輛，於桃園縣中壢市火車站前設有禁止臨時停車
    之紅線路段停靠時，其仍在車內駕駛座，引擎並未熄火，且
    能立即行駛，屬臨時停車，又其經交通勤務警察制止該違規
    停車之行為時，仍藉故講電話不駛離該路段，亦有不聽制止
    之違規事實，堪以認定。所辯未有違規停車、亦無不服稽查
    等情，顯係事後卸責之詞，不足採信。
五、綜上所述，本件異議人確有於上揭時、地之違規行為，原處
    分機關因而依道路交通管理處罰條例第55條第1 項第3 款、
    第60條第1 項規定，以及違反道路交通管理事件統一裁罰基
    準表之規定，裁處異議人罰鍰3,300 元，固非無見，惟原處
    分機關漏未審酌依同條例第63條第1 項第1 款併記異議人違
    規點數1 點，尚有未洽。從而，本件異議人之異議，雖無理
    由，惟原處分既有前述不當，應由本院將原處分撤銷，自為
    裁罰如主文所示，以資適法。。
據上論斷，應依道路交通管理處罰條例第87條第2 項、道路交通
案件處理辦法第20條前段，裁定如主文。
中    華    民    國    98    年     3    月    24    日
                        交通法庭  法  官  劉淑玲
以上正本證明與原本無異。
如不服本裁定，應於裁定送達後5 日內向本院提出抗告狀。
                                  書記官  黃惠鈴
中    華    民    國    98    年    3     月    24    日


司法院資訊處製作；財團法人民間司法改革基金會備份。
